【裁判字號】    98,重訴,1326
【裁判日期】    981231
【裁判案由】    違反稅捐稽徵法等
【裁判全文】
臺灣臺中地方法院宣示判決筆錄        98年度重訴字第1326號
公  訴  人  臺灣臺中地方法院檢察署檢察官
被      告  甲○○
選任辯護人  吳榮昌律師
上列被告因違反稅捐稽徵法等案件，檢察官提起公訴（97年度偵
字第21505 號），嗣經檢察官聲請法院改依協商程序而為判決，
本院合議庭認為適當裁定由受命法官獨任進行協商判決程序，於
中華民國98年12月31日上午11時，在本院刑事第17法庭宣示判決
，以代判決書，出席職員如下：
    法  官  陳玉聰
    書記官  王崑煜
法官起立朗讀判決主文、犯罪事實要旨、處罰條文、附記事項，
並告以上訴限制、期間及提出上訴狀之法院，且諭知記載其內容
：
一、主    文：
甲○○納稅義務人以不正當方法逃漏稅捐，處有期徒刑參月，如
易科罰金，以銀元參佰元即新臺幣玖佰元折算壹日，減為有期徒
刑壹月又拾伍日，如易科罰金，以銀元參佰元即新臺幣玖佰元折
算壹日；又連續幫助納稅義務人以不正當方法逃漏稅捐，處有期
徒刑伍月，如易科罰金，以銀元參佰元即新臺幣玖佰元折算壹日
，減為有期徒刑貳月又拾伍日，如易科罰金，以銀元參佰元即新
臺幣玖佰元折算壹日；又幫助納稅義務人以不正當方法逃漏稅捐
，處有期徒刑參月，如易科罰金，以新臺幣壹仟元折算壹日。應
執行有期徒刑陸月，如易科罰金，以銀元參佰元即新臺幣玖佰元
折算壹日。緩刑貳年，並應於九十八年十二月三十一日之前向臺
中市政府衛生局支付新臺幣壹佰伍拾萬元，及於緩刑期間向指定
之社區提供壹佰貳拾小時之義務勞務，緩刑期間付保護管束。
二、犯罪事實要旨：
（一）甲○○係「福新財稅企管顧問股份有限公司」董事長，為
      從事土地仲介業務之人，渠明知個人以購入土地捐贈者，
      須提出土地取得成本確實證據，於綜合所得稅捐申報列舉
      扣除額計算時，始得核實減除，否則由稅捐稽徵機關依財
      政部核定之標準即公告現值16% 認定之。渠為因應新規定
      ，竟基於逃漏與幫助綜合所得稅及行使業務登載不實文書
      之概括犯意，為下列犯行：
（二）甲○○於民國94年11月15日，以新臺幣（下同）457 萬25
      9 元向地主李慶雄；同年11月18日，以259 萬9150元向地
      主蔡崇光；同年11月18日，以188 萬8640元向地主周樑昌
      ；同年11月21日，以378 萬6133元向地主周欽祥；同年11
      月28日，以316 萬2500元向地主李豐次；同年11月28日，
      以234 萬3765元向地主廖源泉；同年11月28日，以372 萬
      4518元向地主林季進；同年11月29日，以971 萬7500元向
      地主江坤明，分別以自己名義購入土地，明知其所購買之
      土地實際交易價格僅約契約書上價格百分之十幾至二十幾
      ，乃於土地買賣契約書上由不特定代書業務登載不實之買
      賣金額，將購得之土地捐贈給澎湖縣望安鄉鄉公所，再由
      甲○○行使前揭業務不實之土地買賣契約書，憑向稅捐稽
      徵機關辦理年度綜合所得稅申報列舉捐贈土地，以此方式
      逃漏稅捐，並漏稅款526 萬7899元（已補繳）。
（三）(1)甲○○為幫助其弟巫國裕及弟媳巫周美麗逃漏所得稅，
        以其弟巫國裕之名義，於94年11月18日，以267 萬3723
        元向地主周樑昌；同年11月28日，以234 萬3765元向地
        主李玉梅購買土地，明知其所購買之土地實際交易價格
        僅約契約書上價格百分之十幾至二十幾，乃於土地買賣
        契約書上由代書業務登載不實之買賣金額，再以相同方
        式逃漏稅捐，計逃漏稅款104 萬7108元（已補繳）。
      (2)甲○○於93年間，向許淑敏招攬購地節稅，並協助許淑
        敏於93 年12 月10日，購得地主游世一所有坐落在臺北
        縣中和市○○○段79之3 地號、面積265 平方公尺、持
        分9000分之1359之土地。而許淑敏明知購買前揭土地之
        交易價格僅約契約書上價金之23％，卻由甲○○指使之
        人在其所簽訂之買賣契約書中，登載買賣價款為200 萬
        750 元，並將所購得之上開土地辦理捐贈予澎湖縣望安
        鄉鄉公所，作為許淑敏之個人綜合所得稅列舉扣除項目
        。而許淑敏即於94年5 月間，行使甲○○所交付登載不
        實交易價格之買賣契約書等資料，附於其93年度綜合所
        得稅申報書中，作為捐贈土地之列舉扣除額，向財政部
        臺灣省中區國稅局民權稽徵所申報所得稅，致許淑敏逃
        漏93年度個人綜合所得稅稅額達58萬5039元，足以生損
        害於國家之稅收。
      (3)甲○○於93年間，向葉黃杞招攬購地節稅，協助葉黃杞
        於93年12月3 日，購得地主游世一之土地；復協助葉黃
        杞於94年11月1 日，購得地主陳瑞龍之土地。而葉黃杞
        明知購買前揭土地之交易價格僅約契約書上價金之20%
        至30％，卻由甲○○指使之人在其所簽訂之上開買賣契
        約書中，登載買賣價款依序分別為1109萬2000元、1010
        萬8000元整，並將所購得之土地辦理捐贈予澎湖縣望安
        鄉鄉公所，作為葉黃杞之個人綜合所得稅列舉扣除項目
        。而葉黃杞即於94年5 月間，行使甲○○所交付登載不
        實交易價格之臺北市○○區○○段433 地號土地買賣契
        約書等資料，附於其93年度綜合所得稅申報書中，作為
        捐贈土地之列舉扣除額，向財政部臺北市國稅局大安分
        局申報所得稅，致葉黃杞逃漏93年度個人綜合所得稅稅
        額達307 萬2478元。葉黃杞又於95年5 月間，行使甲○
        ○所交付登載不實交易價格之臺北縣板橋市○○段1602
        地號土地買賣契約書等資料，附於其94年度綜合所得稅
        申報書中，作為捐贈土地之列舉扣除額，向財政部臺灣
        省中區國稅局臺中市分局申報所得稅，致葉黃杞逃漏94
        年度個人綜合所得稅稅額達190 萬1234元，足以生損害
        於國家之稅收。
      (4)甲○○於93年間，向王莒玲招攬購地節稅，協助王莒玲
        於93年12月10日，以其夫蔡爾湟之名義，購得地主游世
        一之土地。而王莒玲明知購買前揭土地之交易價格僅60
        萬5300元，卻由甲○○或其指使之人在其所簽訂之上開
        買賣契約書中，登載買賣價款為209 萬1667元整，並將
        所購得之土地辦理捐贈予澎湖縣望安鄉鄉公所，作為蔡
        爾湟之個人綜合所得稅列舉扣除項目。而王莒玲即於94
        年5 月間，行使甲○○所交付登載不實交易價格之買賣
        契約書等資料，附於其93年度夫妻合併申報之綜合所得
        稅申報書中，作為捐贈土地之列舉扣除額，向財政部臺
        灣省中區國稅局民權稽徵所申報所得稅，致王莒玲逃漏
        93年度個人綜合所得稅稅額達29萬2750元，足以生損害
        於國家之稅收。
      (5)甲○○於93年間，向曾明杰招攬購地節稅，並協助曾明
        杰於93 年11 月30日，購得地主游世一所有地號、面積
        、持分均如臺灣澎湖地方法院檢察署97年度偵字第398
        號被告曾明杰之緩起訴處分書附表所示之土地。而曾明
        杰明知購買前揭土地之交易價格僅約契約書上價金之20
        ％，卻由甲○○或其指使之人在其所簽訂之買賣契約書
        中，登載買賣價款為600 萬810 元，並將所購得之上開
        土地辦理捐贈予澎湖縣望安鄉鄉公所，作為曾明杰之個
        人綜合所得稅列舉扣除項目。而曾明杰即於94年5 月17
        日，行使甲○○所交付登載不實交易價格之買賣契約書
        等資料，附於其93年度綜合所得稅申報書中，作為捐贈
        土地之列舉扣除額，向財政部高雄市國稅局前鎮稽徵所
        申報所得稅，致曾明杰逃漏93年度個人綜合所得稅稅額
        達98萬5645元，足以生損害於國家之稅收。
      (6)甲○○於93年間，向陳美惠招攬購地節稅，協助陳美惠
        於93年11月30日，以其夫王逸明之名義，購得地主游世
        一之土地。而陳美惠明知購買前揭土地之交易價格均僅
        50餘萬元，卻由甲○○指使之人在其所簽訂之買賣契約
        書中，登載買賣價款為251 萬6315元，並將所購得之上
        開土地均辦理捐贈予澎湖縣望安鄉鄉公所，作為王逸明
        之個人綜合所得稅列舉扣除項目。而陳美惠即於94年5
        月間，行使甲○○所交付登載不實交易價格之買賣契約
        書等資料，附於其93 年 度夫妻合併申報之綜合所得稅
        申報書中，作為捐贈土地之列舉扣除額，向財政部臺灣
        省南區國稅局高雄縣分局申報所得稅，陳美惠雖列報土
        地捐贈扣除額為251 萬6315元，經該分局核定捐贈扣除
        額為公告現值之16％即40萬2610 元 ，應補繳稅額51萬
        5768元。
      (7)甲○○於93年間，向江雅琴招攬購地節稅，協助江雅琴
        於93年12月10日，購得地主游世一所有地號、面積、持
        分均如臺灣澎湖地方法院檢察署96年度偵字第857 號被
        告江雅琴之緩起訴處分書附表所示之土地，而江雅琴明
        知購買前揭土地之交易價格總計僅約契約書上價金之20
        ％，卻由甲○○指使之人在其所簽訂之買賣契約書中、
        登載買賣價款為144 萬9250元，並將所購得之土地辦理
        捐贈予澎湖縣望安鄉鄉公所，作為江雅琴之個人綜合所
        得稅列舉扣除項目。而江雅琴即於94年5 月24日，行使
        甲○○所交付登載不實交易價格之買賣契約書等資料，
        附於其93年度綜合所得稅申報書中，作為捐贈土地之列
        舉扣除額，向財政部臺灣省中區國稅局臺中市分局申報
        所得稅，致江雅琴逃漏93年度個人綜合所得稅稅額達31
        萬6749元，足生損害於國家之稅收。
      (8)甲○○於93年間，向李豐次招攬購地節稅，而為下列行
        為：甲○○協助李豐次於93年10月27日，以其女李玉
        梅之名義，購得地主趙世森所有坐落臺南縣麻豆鎮○○
        段566 地號、面積99平方公尺、持份3000分之551 之土
        地; 復協助李豐次於94年11月18日，以其女李玉梅之名
        義，購得地主周樑昌所有坐落臺南縣麻豆鎮○○段800
        地號、面積69.87 平方公尺、持分四分之一之土地。而
        李豐次明知購買前揭土地之交易價格僅約契約書上價金
        之20% 至25％，卻由甲○○或其指使之人在其所簽訂之
        93 年10 月27日買賣契約書中，登載買賣價款為148 萬
        317 元，於94年11月18日買賣契約書中，登載買賣價款
        為128 萬1066元，並將所購得之臺南縣麻豆鎮○○段56
        6 地號土地捐贈彰化縣員林鎮鎮公所，臺南縣麻豆鎮○
        ○段800 地號土地辦理捐贈予澎湖縣望安鄉鄉公所，作
        為李玉梅之個人綜合所得稅列舉扣除項目。而李豐次即
        於94年5 月27日，行使甲○○所交付登載不實交易價格
        之93年10月27日買賣契約書等資料，附於李玉梅93年度
        綜合所得稅申報書中，作為捐贈土地之列舉扣除額，代
        李玉梅向財政部臺灣省中區國稅局臺中縣分局申報所得
        稅；李豐次復於95年5 月30日，行使甲○○所交付登載
        不實交易價格之94年11月18日買賣契約書等資料，附於
        李玉梅94年度綜合所得稅申報書中，作為捐贈土地之列
        舉扣除額，代李玉梅向財政部臺灣省中區國稅局臺中縣
        分局申報所得稅，致李玉梅逃漏93、94年度個人綜合所
        得稅稅額合依序分別為116 萬6912元、65萬4989元，足
        以生損害於國家之稅收。甲○○協助李豐次於94年11
        月18日，購得地主周樑昌所有坐落高雄縣旗山鎮○○段
        392-1 地號、面積37平方公尺、持分全部及臺南縣新營
        市○○段210 地號、面積136.45平方公尺、持分四分之
        一之土地。而李豐次明知購買前揭土地之交易價格僅約
        契約書上價金之20% 至25％，卻由甲○○或其指使之人
        在其所簽訂之買賣契約書中，登載買賣價款為311 萬79
        37元，並將所購得之上開2 筆土地辦理捐贈予澎湖縣望
        安鄉鄉公所，作為李豐次之個人綜合所得稅列舉扣除項
        目。而李豐次即於95年5 月30日，行使甲○○所交付登
        載不實交易價格之買賣契約書等資料，附於其94年度綜
        合所得稅申報書中，作為捐贈土地之列舉扣除額，向財
        政部臺灣省中區國稅局臺中縣分局申報所得稅，致李豐
        次逃漏94年度個人綜合所得稅稅額達104 萬7627元，足
        以生損害於國家之稅收。
      (9)甲○○於93年間，向莊家菁招攬購地節稅，並協助莊家
        菁為下列土地買賣行為：莊家菁於93年12月3 日，購
        得地主游世一所有，地號、面積、持分均如臺灣澎湖地
        方法院檢察署96年度偵字835 號（下稱「同卷」）被告
        莊家菁之緩起訴處分書附表一土地，而莊家菁明知購買
        前揭土地之交易價格僅契約書上價金之22％，卻由甲○
        ○指使之人在其所簽訂之買賣契約書中，登載買賣價款
        為786 萬1949元，並將所購得之上開土地辦理捐贈予澎
        湖縣望安鄉鄉公所，作為莊家菁之個人綜合所得稅列舉
        扣除項目。莊家菁以其弟莊家誠之名義，於93年12月
        3 日，購得地主游世一所有地號、面積、持分均如同卷
        附表二之土地，而莊家菁明知購買前揭土地之交易價格
        僅契約書上價金之22％，卻由甲○○或其指使之人在其
        所簽訂之買賣契約書中，登載買賣價款為705 萬929 元
        ，並將所購得之上開土地辦理捐贈予澎湖縣望安鄉鄉公
        所，作為莊家誠之個人綜合所得稅列舉扣除項目。莊
        家菁以其母白玲美之名義，於93年12月3 日，購得地主
        游世一所有，地號、面積、持分均如同卷附表三之土地
        ，而莊家菁明知購買前揭土地之交易價格僅契約書上價
        金之22％，卻由甲○○或其指使之人在其所簽訂之買賣
        契約書中，登載買賣價款為301 萬8300元，並將所購得
        之上開土地辦理捐贈予澎湖縣望安鄉鄉公所，作為白玲
        美之個人綜合所得稅列舉扣除項目。莊家菁以其兄莊
        家和之名義，於93年12月3 日，購得地主游世一所有地
        號、面積、持分均如同卷附表四之土地，而莊家菁明知
        購買前揭土地之交易價格僅契約書上價金之22％，卻由
        甲○○或其指使之人在其所簽訂之買賣契約書中，登載
        買賣價款為812 萬7138元，並將所購得之上開土地辦理
        捐贈予澎湖縣望安鄉鄉公所，作為莊家和之個人綜合所
        得稅列舉扣除項目。莊家菁以其兄莊大立之名義，於
        93年12月3 日，購得地主游世一所有，地號、面積、持
        份均如同卷附表五之土地，而莊家菁明知購買前揭土地
        之交易價格僅契約書上價金之22％，卻由甲○○或其指
        使之人在其所簽訂之買賣契約書中，登載買賣價款為70
        2 萬5316元。莊家菁復以其兄莊大立之名義，於93年12
        月3 日，購得地主游世一所有坐落臺北市○○區○○段
        902-1 地號、面積735 平方公尺、持分00000000分之50
        3755之土地，而莊家菁明知購買前揭土地之交易價格僅
        契約書上價金之22％，卻由甲○○或其指使之人在其所
        簽訂之買賣契約書中，登載買賣價款為129 萬2000元。
        並將所購得之上開土地辦理捐贈予澎湖縣望安鄉鄉公所
        ，作為莊大立之個人綜合所得稅列舉扣除項目。而莊家
        菁即於94年5 月間，行使甲○○所交付登載不實交易價
        格之買賣契約書等資料，分別附於莊家菁、莊家誠、白
        玲美、莊家和、莊大立之93年度綜合所得稅申報書中，
        作為捐贈土地之列舉扣除額，向財政部臺灣省中區國稅
        局大智稽徵所申報所得稅，致莊家菁、莊家誠、白玲美
        、莊家和、莊大立逃漏93年度個人綜合所得稅稅額依序
        為203 萬6903元、176 萬1588元、47萬7136元、215 萬
        2590元、217 萬3013元，足以生損害於國家之稅收。
      (10)甲○○於94年間，向吳正慶招攬購地節稅，協助吳正慶
        於94年10月13日購得地主廖本煌之土地，而吳正慶明知
        購買前揭土地之交易價格僅約契約書上價金的24% ，卻
        由甲○○或其指使之人在其所簽訂之上開買賣契約書中
        ，登載買賣價款為500 萬421 元，並將所購得之上開土
        地辦理捐贈予澎湖縣望安鄉鄉公所，作為吳正慶之個人
        綜合所得稅列舉扣除項目。而吳正慶即於95年5 月29日
        ，行使甲○○所交付登載不實交易價格之買賣契約書等
        資料，附於其本人之94年度綜合所得稅申報書中，作為
        捐贈土地之列舉扣除額，向財政部臺北市國稅局大安分
        局提出申報，致吳正慶逃漏94年度個人綜合所得稅稅額
        達185 萬3166元，足以生損害於國家之稅收。
      甲○○94年間，向鄭銘志招攬購地節稅，協助鄭銘志於
        94年11月7 日購得地主朱崑城之土地，而鄭銘志明知購
        買前揭土地之交易價格僅約契約書上價金之20% ，卻由
        甲○○指使之人在其所簽訂之上開買賣契約書中，登載
        買賣價款為174 萬9750元，並將所購得之上開土地辦理
        捐贈予澎湖縣望安鄉鄉公所，作為鄭銘志之個人綜合所
        得稅列舉扣除項目。而鄭銘志即於95年5 月間某日，行
        使甲○○所交付登載不實交易價格之買賣契約書等資料
        ，附於其94年度綜合所得稅申報書中，作為捐贈土地之
        列舉扣除額，向財政部臺北市國稅局松山分局申報所得
        稅，致鄭銘志逃漏94年度個人綜合所得稅稅額達43萬7
        24元，足以生損害於國家之稅收。
      甲○○於94年間，向林基福招攬購地節稅，協助林基福
        於94年間某日，購得地主朱崑城之土地，而林基福明知
        購買前揭土地之交易價格僅約契約書上價金之22% 至23
        ％，卻由甲○○指使之人在其所簽訂之上開買賣契約書
        中，登載買賣價款為100 萬234 元，並將所購得之上開
        土地辦理捐贈予澎湖縣望安鄉鄉公所，作為林基福之個
        人綜合所得稅列舉扣除項目。而林基福即於95年5 月間
        某日，行使所交付登載不實交易價格之買賣契約書等資
        料，附於其94年度綜合所得稅申報書中，作為捐贈土地
        之列舉扣除額，向財政部臺灣省中區國稅局臺中縣分局
        申報所得稅，致林基福逃漏94年度個人綜合所得稅稅額
        達33 萬64 元，足以生損害於國家之稅收。
      甲○○於94年間，向鄭榮杰招攬購地節稅，協助鄭榮杰
        於94年11月11日，購得地主朱崑城之土地，而鄭榮杰明
        知購買前揭土地之交易價格僅約契約書上價金之22% ，
        卻由甲○○指使之人在其所簽訂之上開買賣契約書中，
        登載買賣價款為200 萬468 元，並將所購得之上開土地
        辦理捐贈予澎湖縣望安鄉鄉公所，作為鄭榮杰之個人綜
        合所得稅列舉扣除項目。而鄭榮杰即於95年5 月間某日
        ，行使甲○○所交付登載不實交易價格之買賣契約書等
        資料，附於其94年度綜合所得稅申報書中，作為捐贈土
        地之列舉扣除額，向財政部臺北市國稅局松山分局申報
        所得稅，致鄭榮杰逃漏94年度個人綜合所得稅稅額達48
        萬2430元，足以生損害於國家之稅收。
      甲○○於94年間，向林季佑招攬購地節稅，協助林季佑
        於94年10月19日，購得地主游世一所有，地號、面積、
        持分均如臺灣澎湖地方法院檢察署97年度偵字第396 號
        被告林季佑之緩起訴處分書附表編號1 所示之土地；復
        於94 年11 月2 日、購得地主陳瑞榮所有地號、面積、
        持份均如同卷附表編號2 所示之土地。而林季佑明知購
        買前揭土地之交易價格僅約契約書上價金之20％，卻由
        甲○○或其指使之人在其所簽訂之94年10月19日買賣契
        約書中，登載買賣價款為350 萬3687元，於94年11月2
        日買賣契約書中、登載買賣價款為273 萬8334元，並將
        所購得之土地均辦理捐贈予澎湖縣望安鄉鄉公所，作為
        林季佑之個人綜合所得稅列舉扣除項目。而林季佑即於
        95年5 月間，行使甲○○所交付登載不實交易價格之買
        賣契約書等資料，附於其94年度綜合所得稅申報書中，
        作為捐贈土地之列舉扣除額，向財政部臺灣省中區國稅
        局南投縣分局申報所得稅，致林季佑逃漏94年度個人綜
        合所得稅稅額達36萬2413元，足以生損害於國家之稅收
        。
      甲○○於94年間，向謝英芝招攬購地節稅，協助謝英芝
        於94年11月10日購得宏和開發股份有限公司（法定代理
        人：巫國樹）之土地，而謝英芝明知購買前揭土地之交
        易價格僅約契約書上價金的25% ，卻由甲○○指使之人
        在其所簽訂之上開買賣契約書中，登載買賣價款為449
        萬7282 元 ，並將所購得之上開土地辦理捐贈予澎湖縣
        望安鄉鄉公所，作為謝英芝個人綜合所得稅列舉扣除項
        目。而謝英芝即於95年5 月30日，行使甲○○所交付登
        載不實交易價格之買賣契約書等資料，附於渠94年度個
        人綜合所得稅申報書中，作為捐贈土地之列舉扣除額，
        向財政部臺北市國稅局信義稽徵所提出行使，謝英芝逃
        漏94年度個人綜合所得稅稅額達75萬153 元，足以生損
        害於國家之稅收。
      甲○○於94年間，向阮王秀敏招攬購地節稅，協助阮王
        秀敏以其夫阮鐘傭之名義，於94年10月12日，購得地主
        巫文傑之土地，復協助阮王秀敏於同日，購得地主甲○
        ○之土地。而阮王秀敏明知購買前揭土地之交易價格僅
        約契約書上價金之22% 至23％，卻由甲○○或其指使之
        人在其所簽訂之上開買賣契約書中，登載買賣價款依序
        分別為2400萬1113元、278 萬8660元，並將所購得之土
        地辦理捐贈予澎湖縣望安鄉鄉公所，作為阮鐘傭之個人
        綜合所得稅列舉扣除項目。而阮王秀敏即於95年5 月間
        ，行使甲○○所交付登載不實交易價格之買賣契約書等
        資料，附於其與阮鐘傭夫妻共同申報之94年度綜合所得
        稅申報書中，作為捐贈土地之列舉扣除額，向財政部臺
        灣省中區國稅局大屯稽徵所申報所得稅，致阮王秀敏逃
        漏94年度個人綜合所得稅稅額達223 萬7205元，足以生
        損害於國家之稅收。
      甲○○於94年間，向王麗華招攬購地節稅，並協助王麗
        華於94 年11 月14日，購得地主宏和開發股份有限公司
        之土地。而王麗華明知購買前揭土地之交易價格僅約契
        約書上價金之20％，卻由甲○○指使之人在其所簽訂之
        買賣契約書中，登載買賣價款為102 萬3613元，並將所
        購得之上開土地辦理捐贈予澎湖縣望安鄉鄉公所，作為
        王麗華之個人綜合所得稅列舉扣除項目。而王麗華即於
        95年5 月25日，行使甲○○所交付登載不實交易價格之
        買賣契約書等資料，附於其94年度綜合所得稅申報書中
        ，作為捐贈土地之列舉扣除額，向財政部臺灣省中區國
        稅局民權稽徵所申報所得稅，致王麗華逃漏94年度個人
        綜合所得稅稅額達25萬7951元，足以生損害於國家之稅
        收。
      甲○○於94年間，向王世義招攬購地節稅，並協助王世
        義於94 年9月14日，購得地主甲○○所有之土地。而王
        世義明知購買土地之交易價格僅略高於契約書上價金之
        20％，卻由甲○○或其指使之人在其所簽訂之買賣契約
        書中，登載買賣價款為596 萬9775元，並將所購得之上
        開土地辦理捐贈予澎湖縣望安鄉鄉公所，作為王世義之
        個人綜合所得稅列舉扣除項目。而王世義即於95年5 月
        間，行使甲○○所交付登載不實交易價格之買賣契約書
        等資料，附於其94年度綜合所得稅申報書中，作為捐贈
        土地之列舉扣除額，向財政部臺灣省中區國稅局民權稽
        徵所申報所得稅，致王世義逃漏94年度個人綜合所得稅
        稅額達184 萬7819元，足以生損害於國家之稅收。
      甲○○於94年間，向史靜芬招攬購地節稅，並協助史靜
        芬於94 年10 月25日，購得地主甲○○所有之土地。而
        史靜芬明知購買前揭土地之交易價格僅約契約書上價金
        之25％，卻由甲○○或其指使之人在其所簽訂之買賣契
        約書中，登載買賣價款為478 萬2400元，並將所購得之
        上開土地辦理捐贈予澎湖縣望安鄉鄉公所，作為史靜芬
        之個人綜合所得稅列舉扣除項目。而史靜芬即於95年5
        月15日，行使甲○○所交付登載不實交易價格之買賣契
        約書等資料，附於其94年度綜合所得稅申報書中，作為
        捐贈土地之列舉扣除額，向財政部臺灣省北區國稅局新
        竹市分局申報所得稅，致史靜芬逃漏94年度個人綜合所
        得稅稅額達114 萬8946元，足以生損害於國家之稅收。
      甲○○於94年9 月5 日協助高尚德，購得地主巫承勳所
        有之土地。而高尚德明知購買前揭土地之交易價格僅約
        契約書上價金之20％至25％，卻由甲○○或其指使之人
        在其所簽訂之上開買賣契約書中，登載買賣價款為352
        萬7862元整，並將所購得之土地辦理捐贈予澎湖縣望安
        鄉鄉公所，作為高尚德之個人綜合所得稅列舉扣除項目
        。而高尚德即於95年5 月22日，行使甲○○所交付登載
        不實交易價格之買賣契約書等資料，附於其94年度綜合
        所得稅申報書中，作為捐贈土地之列舉扣除額，向財政
        部臺灣省中區國稅局南投縣分局申報所得稅，致高尚德
        逃漏94年度個人綜合所得稅稅額達57萬4682元，足以生
        損害於國家之稅收。
      甲○○於94年間，向黃健郎招攬購地節稅，協助黃健郎
        於94年11月7 日，購得地主甲○○所有之土地。而黃健
        郎明知購買前揭土地之交易價格僅約契約書上價金之25
        ％，卻由甲○○指使代書在其所簽訂之買賣契約書中、
        登載買賣價款為299 萬8520元，並將所購得之上開土地
        辦理捐贈予澎湖縣望安鄉鄉公所，作為黃健郎之個人綜
        合所得稅列舉扣除項目。而黃健郎即於95年6 月1 日，
        行使登載不實交易價格之上開買賣契約書等資料，附於
        其94年度綜合所得稅申報書中，作為捐贈土地之列舉扣
        除額，向財政部臺灣省中區國稅局民權稽徵所申報所得
        稅，致黃健郎逃漏94年度個人綜合所得稅稅額達77萬54
        64元，足以生損害於國家之稅收。
      甲○○於94年間，向林俊忠招攬購地節稅，並協助林俊
        忠於94年11月22日，購得地主蔡崇光所有之土地; 復於
        同日，購得地主蔡長燦所有之土地。而林俊忠明知購買
        前揭土地之交易價格合計僅約100 萬元，卻由甲○○指
        使之人在其所簽訂之地主為蔡崇光之買賣契約書中，登
        載買賣價款為234 萬3765元，在地主為蔡長燦之買賣契
        約書中登載買賣價款為178 萬1000元，並將所購得之上
        開土地均辦理捐贈予澎湖縣望安鄉鄉公所，作為林俊忠
        之個人綜合所得稅列舉扣除項目。而林俊忠即於95年5
        月間，行使甲○○所交付登載不實交易價格之買賣契約
        書等資料，附於其94年度綜合所得稅申報書中，作為捐
        贈土地之列舉扣除額，向財政部臺灣省中區國稅局沙鹿
        稽徵所申報所得稅，致林俊忠逃漏94年度個人綜合所得
        稅稅額達122 萬9633元，足以生損害於國家之稅收。
      甲○○於94年間向，林阿平招攬購地節稅，協助林阿平
        以其妻李易蓉之名義，於94年10月5 日購得地主廖本煌
        所有之土地；再以其妻李易蓉之名義，於94年10月7 日
        購得地主王鴻紳所有之土地；再以林阿平自己之名義，
        於94年10月7 日購得地主王鴻紳所有之土地；再以自己
        之名義，於94年10月24日購得地主連珍伶所有之土地。
        而林阿平明知購買前揭土地之交易價格僅約契約書上價
        金之25％，卻由甲○○或其指使之人在其所簽訂之上開
        買賣契約書中，登載買賣價款依次分別為816 萬7238元
        、167 萬8779元、136 萬9851元、939 萬8201元，合計
        共2061萬4069元，並將所購得之上開土地均辦理捐贈予
        澎湖縣望安鄉鄉公所，作為李易蓉、林阿平之個人綜合
        所得稅列舉扣除項目。而林阿平即於95年5 月31日，行
        使甲○○所交付登載不實交易價格之買賣契約書等資料
        ，附於其與李易蓉夫妻合併申報之94年度個人綜合所得
        稅申報書中，作為捐贈土地之列舉扣除額，向財政部臺
        灣省中區國稅局彰化縣分局申報所得稅，致林阿平逃漏
        94年度個人綜合所得稅稅額達526 萬330 元，足以生損
        害於國家之稅收。
      甲○○於94年間，向周欽祥招攬購地節稅，協助周欽祥
        於94年10月20日，購得地主游世一所有之土地；再於94
        年11 月8日，購得地主宏和開發股份有限公司所有之土
        地。而周欽祥明知購買前揭土地之交易價格總計僅約42
        萬餘元，卻由代書在其所簽訂之94年10月20日買賣契約
        書中、登載買賣價款為112 萬9991元；於94年11月8 日
        買賣契約書中，登載買賣價款為258 萬4900元；並將所
        購得之土地均辦理捐贈予澎湖縣望安鄉鄉公所，作為周
        欽祥之個人綜合所得稅列舉扣除項目。而周欽祥即於95
        年5 月間，行使登載不實交易價格之買賣契約書等資料
        ，附於其94年度綜合所得稅申報書中，作為捐贈土地之
        列舉扣除額，向財政部臺灣省中區國稅局南投縣分局申
        報所得稅，致周欽祥逃漏94年度個人綜合所得稅稅額達
        94萬9036元，足生損害於國家之稅收。
      甲○○於94年間，向許道義招攬購地節稅，協助許道義
        於94年11月14日，購得地主宏和開發股份有限公司所有
        之土地，而許道義明知購買前揭土地之交易價格僅約契
        約書上價金25% 至30％，卻由甲○○指使之人在其所簽
        訂之上開買賣契約書中，登載買賣價款為1548萬9580元
        ，並將所購得之上開土地辦理捐贈予澎湖縣望安鄉鄉公
        所，作為許道義之個人綜合所得稅列舉扣除項目。而許
        道義即於95年5 月間某日，行使甲○○所交付登載不實
        交易價格之買賣契約書等資料，附於其94年度綜合所得
        稅申報書中，作為捐贈土地之列舉扣除額，向財政部臺
        北市國稅局大安分局申報所得稅，致許道義逃漏94年度
        個人綜合所得稅稅額達445 萬2866元，足以生損害於國
        家之稅收。
      甲○○於94年間，向鄭雅齡招攬購地節稅，協助鄭雅齡
        為下列犯行：以鄭雅齡之叔鄭有良之名義，於94年10
        月6 日，購得地主游世一所有之土地；再於94年10月6
        日，購得地主游世一所有之土地；再於94年10月17日，
        購得地主顏明善之土地；再於94年10月17日，購得地主
        顏明善之土地。以其嬸邱玉鵬之名義，於94年10月17
        日，購得地主顏明善之土地。以其堂姐妹鄭聿辰之名
        義，於94年10月14日，購得地主游世一之土地。以其
        堂兄弟鄭銀坤之名義，於94年10月12日，購得地主陳順
        福之土地。以鄭雅齡本身之名義，於94年11月10日，
        購得地主宏和開發股份有限公司之土地；再於94年11月
        11日，購得地主張永賢之土地。以其父鄭克彬之名義
        ，於94年10月6 日，購得地主游世一之土地。以其母
        粘美珠之名義，於94年10月6 日，購得地主游世一之土
        地。以其弟鄭傑元之名義，於94年10月14日，購得地
        主游世一之土地。以其姊鄭雅月之名義，於94年10月
        14日，購得地主游世一之土地。以其兄鄭景壬之名義
        ，於94年10月12日，購得地主陳順福之土地；再以其兄
        鄭景壬之名義，於94年10月14日，購得地主游世一之土
        地。而鄭雅齡明知購買前揭土地之實際交易價格僅約契
        約書上價金之20％，卻由甲○○指使之人在其所簽訂之
        上開買賣契約書中，登載如臺灣澎湖地方法院檢察署97
        年度偵字第447 號被告鄭雅齡緩起訴處分書附表所示之
        虛偽買賣價款，並將所購得之上開土地辦理捐贈予澎湖
        縣望安鄉鄉公所，作為鄭雅齡等納稅義務人之個人綜合
        所得稅列舉扣除項目。而鄭雅齡即於95年5 月間，行使
        甲○○所交付登載不實交易價格之買賣契約書等資料，
        附於鄭有良、鄭聿辰、鄭銀坤、鄭雅齡、粘美珠、鄭傑
        元、鄭雅月、鄭景壬等94年度個人綜合所得稅申報書中
        ，作為捐贈土地之列舉扣除額，向財政部臺灣省中區國
        稅局彰化縣分局申報所得稅，以此方式逃漏94年度個人
        綜合所得稅，足以生損害於國家之稅收。
      甲○○於94年間，向呂榮雄招攬購地節稅，協助呂榮雄
        於94年11月11日，購得地主朱崑城之土地。復協助呂榮
        雄於94年11月16日，購得地主林青憓之土地。而呂榮雄
        明知購買前揭土地之交易價格僅約契約書上價金之22%
        至23％，卻由甲○○指使之人在其所簽訂之上開買賣契
        約書中，登載買賣價款依序分別為140 萬6382元、220
        萬1304元，並將所購得之土地辦理捐贈予澎湖縣望安鄉
        鄉公所，作為呂榮雄之個人綜合所得稅列舉扣除項目。
        而呂榮雄即於95年5 月30日，行使甲○○所交付登載不
        實交易價格之上開買賣契約書等資料，附於其94年度綜
        合所得稅申報書中，作為捐贈土地之列舉扣除額，向財
        政部臺北市國稅局大安分局申報所得稅，致呂榮雄逃漏
        94年度個人綜合所得稅稅額達121 萬2183元，足以生損
        害於國家之稅收。
      甲○○於94年間，向吳桂興招攬購地節稅，並協助吳桂
        興於94 年11 月15日，購得地主高尚德所有坐落臺中市
        北區○○○段355-21地號、面積310 平方公尺、持分三
        分之一之土地。而吳桂興明知購買前揭土地之交易價格
        僅契約書上價金之20％，卻由甲○○指使之人在其所簽
        訂之買賣契約書中，登載買賣價款為42萬67元，並將所
        購得之上開土地辦理捐贈予澎湖縣望安鄉鄉公所，作為
        吳桂興之個人綜合所得稅列舉扣除項目。而吳桂興即於
        95年5 月23日，行使甲○○所交付登載不實交易價格之
        買賣契約書等資料，附於其94年度綜合所得稅申報書中
        ，作為捐贈土地之列舉扣除額，向財政部臺灣省北區國
        稅局中和稽徵所申報所得稅，致吳桂興逃漏94年度個人
        綜合所得稅稅額達81萬3142元，足以生損害於國家之稅
        收。
      甲○○於94年間，向曾廣倫招攬購地節稅，並協助曾廣
        倫於94 年11 月9 日，購得地主朱崑城所有坐落臺南縣
        關廟鄉○○段2737地號、面積484 平方公尺、持分8000
        分之3683之土地，而曾廣倫明知購買前揭土地之交易價
        格僅約契約書上價金之22% ，卻由甲○○指使之人在其
        所簽訂之買賣契約書中，登載買賣價款為240 萬零233
        元，並將所購得之上開土地辦理捐贈予澎湖縣望安鄉鄉
        公所，作為曾廣倫之個人綜合所得稅列舉扣除項目。而
        曾廣倫即於95年6 月1 日，行使甲○○所交付登載不實
        交易價格之買賣契約書等資料，附於曾廣倫之94年度綜
        合所得稅申報書中，作為捐贈土地之列舉扣除額，向財
        政部臺灣省北區國稅局新店稽徵所申報所得稅，致曾廣
        倫逃漏94年度個人綜合所得稅稅額達72萬4163元，足以
        生損害於國家之稅收。
      甲○○於94年間，向曾水淳招攬購地節稅，並協助曾水
        淳於94年11月18日，購得地主周樑昌所有坐落高雄縣旗
        山鎮○○段257-56地號、面積58平方公尺、持分四分之
        一之土地，而曾水淳明知購買前揭土地之交易價格僅約
        土地買賣契約書上價金之28% ，卻由甲○○指使之人在
        其所簽訂之買賣契約書中，登載買賣價款為75萬4000元
        ，並將所購得之上開土地辦理捐贈予澎湖縣望安鄉鄉公
        所，作為曾水淳之個人綜合所得稅列舉扣除項目。而曾
        水淳即於95年5 月26日，行使甲○○所交付登載不實交
        易價格之買賣契約書等資料，附於曾水淳之94年度綜合
        所得稅申報書中，作為捐贈土地之列舉扣除額，向財政
        部臺灣省中區國稅局大屯稽徵所申報所得稅，致曾水淳
        逃漏94年度個人綜合所得稅稅額達9 萬2268元，足以生
        損害於國家之稅收。
      甲○○於94年間，向廖源泉招攬購地節稅，並協助廖源
        泉於94 年11 月18日，購得地主周樑昌所有坐落高雄縣
        岡山鎮○○段379 地號、面積303 平方公尺、持分四分
        之一之土地及同縣、鎮○○段361-1 地號、面積51平方
        公尺、持份三分之一之土地，而廖源泉明知購買前揭土
        地之交易價格僅60萬元，卻由甲○○指使之人在其所簽
        訂之買賣契約書中，登載買賣價款為200 萬9500元，並
        將所購得之上開土地辦理捐贈予澎湖縣望安鄉鄉公所，
        作為廖源泉之個人綜合所得稅列舉扣除項目。而廖源泉
        即於95 年5月間，行使甲○○所交付登載不實交易價格
        之買賣契約書等資料，附於廖源泉之94年度綜合所得稅
        申報書中，作為捐贈土地之列舉扣除額，向財政部臺灣
        省中區國稅局民權稽徵所申報所得稅，致廖源泉逃漏94
        年度個人綜合所得稅稅額達50萬146 元，足以生損害於
        國家之稅收。
      甲○○於94年間，向吳慶文招攬購地節稅，協助吳慶文
        於94年11月14日，購得地主章意清所有地號、面積、持
        分如臺灣澎湖地方法院檢察署97年度偵字第88號被告吳
        慶文緩起訴處分書附表所示之土地，而吳慶文明知購買
        前揭土地之交易價格僅約契約書上價金之22% ，卻由甲
        ○○指使之人在其所簽訂之上開買賣契約書中，登載買
        賣價款為368 萬9196元，並將所購得之上開土地辦理捐
        贈予澎湖縣望安鄉鄉公所，作為吳慶文之個人綜合所得
        稅列舉扣除項目。而吳慶文即於95年5 月30日，行使甲
        ○○所交付登載不實交易價格之買賣契約書等資料，附
        於其94年度綜合所得稅申報書中，作為捐贈土地之列舉
        扣除額，向財政部臺北市國稅局士林稽徵所申報所得稅
        ，致吳慶文逃漏94年度個人綜合所得稅稅額達78萬4382
        元，足以生損害於國家之稅收。
      甲○○於94年間，向顏明善招攬購地節稅，協助顏明善
        於94年9 月28日，購得地主甲○○所有地號、面積、持
        分如臺灣澎湖地方法院檢察署97年度偵字第141 號被告
        顏明善緩起訴處分書附表編號1 所示之土地；復協助顏
        明善於同年10月12日，購得地主巫文傑所有地號、面積
        、持分如同卷附表編號2 所示之土地；復協助顏明善於
        同年10月12日，購得地主巫佳芸所有地號、面積、持分
        如同卷附表編號3 、4 之土地。而顏明善明知購買前揭
        土地之交易價格僅均約契約書上價金之20％，卻由甲○
        ○或其指使之人在其所簽訂之94年9 月28日買賣契約書
        中，登載買賣價款為1922萬2329元，於94年10月12日與
        巫文傑簽訂之買賣契約書中，登載買賣價款為347 萬
        4086元整，於94年10月12日與巫佳芸簽訂之買賣契約書
        中，登載買賣價款為155 萬4000元，並將所購得之上開
        土地均辦理捐贈予澎湖縣望安鄉鄉公所（其中編號1 土
        地係與甲○○辦理共有土地分割後以分割取得之其他土
        地辦理捐贈），作為顏明善之個人綜合所得稅列舉扣除
        項目。而顏明善即於95年5 月間，行使登載不實交易價
        格之上開買賣契約書等資料，附於其94年度綜合所得稅
        申報書中，作為捐贈土地之列舉扣除額，向財政部臺灣
        省中區國稅局員林稽徵所申報所得稅，致顏明善逃漏94
        年度個人綜合所得稅稅額達815 萬1954元，足以生損害
        於國家之稅收。
      甲○○於94年間，向黃立昌招攬購地節稅，協助黃立昌
        於94年9 月14日，購得地主巫承勳所有地號、面積、持
        分均如臺灣澎湖地方法院檢察署96年度偵字第812 號被
        告黃立昌之緩起訴處分書附表所示之土地。而黃立昌明
        知購買前揭土地之實際交易價格僅約契約書上登載價金
        之20％，卻由甲○○或其指使之人在其所簽訂之上開買
        賣契約書中，登載買賣價格為620 萬1800元，並將所購
        得之上開土地辦理捐贈予澎湖縣望安鄉鄉公所，作為黃
        立昌之個人綜合所得稅列舉扣除項目。而黃立昌即於95
        年5 月間，行使甲○○所交付登載不實交易價格之買賣
        契約書等資料，附於其94年度個人綜合所得稅申報書中
        ，作為捐贈土地之列舉扣除額，向財政部臺灣省中區國
        稅局東山稽徵所申報所得稅，以此方式逃漏94年度個人
        綜合所得稅，足以生損害於國家之稅收。
      甲○○於94年間，向蔡長燦招攬購地節稅，並協助蔡長
        燦於94 年11 月18日，購得地主周樑昌所有地號、面積
        、持分均如臺灣澎湖地方法院檢察署97年度偵字第129
        號被告蔡長燦之緩起訴處分書附表所示之土地，而蔡長
        燦明知購買前揭土地之交易價格僅約契約書上價金之28
        % ，卻由甲○○或其指使之人在其所簽訂之買賣契約書
        中，登載買賣價款為225 萬6053元，並將所購得之上開
        土地辦理捐贈予澎湖縣望安鄉鄉公所，作為蔡長燦之個
        人綜合所得稅列舉扣除項目。而蔡長燦即於95年5 月間
        ，行使甲○○所交付登載不實交易價格之買賣契約書等
        資料，附於蔡長燦之94年度綜合所得稅申報書中，作為
        捐贈土地之列舉扣除額，向財政部臺灣省中區國稅局民
        權稽徵所申報所得稅，致蔡長燦逃漏94年度個人綜合所
        得稅稅額達75萬8034元，足以生損害於國家之稅收。
      甲○○於94年間，向朱崑城招攬購地節稅，協助朱崑城
        為下列買賣：於94年10月25日，購得地主謝彩雲所有
        地號、面積、持分均如臺灣澎湖地方法院檢察署97年度
        偵字第413 號被告朱崑城之緩起訴處分書附表編號1 所
        示之土地。於94年11月11日，購得地主甲○○所有地
        號、面積、持分均如同卷附表編號2 至5 所示之土地。
        於94年11月11日，購得地主甲○○所有地號、面積、
        持分均如同卷附表編號6 所示之土地。於94年11月11
        日，購得地主甲○○所有，地號、面積、持份均如同卷
        附表編號7 至9 所示之土地。於94年11月28日，購得
        地主甲○○所有，地號、面積、持分均如同卷附表編號
        10所示之土地。於94年11月28日，購得地主甲○○所
        有地號、面積、持份分如同卷附表編號11所示之土地。
        於94年12月4 日，購得地主甲○○所有地號、面積、
        持分均如同卷附表編號12、13所示之土地。而朱崑城明
        知購買前揭土地之交易價格僅約契約書上價金之25％，
        卻由甲○○指使之人在其所簽訂之買賣契約書中，登載
        如同卷附表所示之虛偽買賣價款，並將所購得之土地均
        辦理捐贈予澎湖縣望安鄉鄉公所，作為朱崑城之個人綜
        合所得稅列舉扣除項目。而朱崑城即於95年5 月間，行
        使甲○○所交付登載不實交易價格之買賣契約書等資料
        ，附於其94年度綜合所得稅申報書中，作為捐贈土地之
        列舉扣除額，向財政部臺灣省北區國稅局桃園縣分局所
        得稅，致朱崑城逃漏94年度個人綜合所得稅稅額2134萬
        4735元，足以生損害於國家之稅收。
      甲○○於94年間，向王坤復招攬購地節稅，幫助王坤復
        為下列犯行：於94年10月20日，購得地主蕭珍琪所有
        地號、面積、持分均如臺灣澎湖地方法院檢察署97年度
        偵字第394 號被告王坤復之緩起訴處分書附表編號1 所
        示之土地。於94年11月10日，購得地主蔡洪金熟所有
        地號、面積、持分均如同卷附表編號2 所示之土地。
        於94年11月18日，購得地主林季進所有地號、面積、持
        分均如同卷附表編號3 所示之土地。於94年11月21日
        ，購得地主蔡鳳霞所有地號、面積、持分均如同卷附表
        編號4 所示之土地。於94年11月21日，購得地主游世
        一所有地號、面積、持分均如同卷附表編號5 所示之土
        地。而王坤復明知其實際取得前揭土地之代價僅約契約
        書上價金之20％至30％，卻由甲○○指使之人在其所簽
        訂之買賣契約書中，登載買賣價款依序分別為854 萬90
        14元、481 萬元、834 萬630 元、1657萬8333元及132
        萬3980元，並由甲○○託人將王坤復所購得之上開土地
        辦理捐贈予澎湖縣望安鄉鄉公所，作為王坤復之個人綜
        合所得稅列舉扣除項目。而王坤復即於95年5 月間，行
        使甲○○所交付登載不實交易價格之上開買賣契約書等
        資料，附於其94年度綜合所得稅申報書中，作為捐贈土
        地之列舉扣除額，向財政部臺灣省中區國稅局申報所得
        稅，以此方式逃漏稅款463 萬623 元，致生損害於國家
        之稅收。
      甲○○於94年間，向林惠玲招攬購地節稅，協助林惠玲
        於94年間先以土地公告現值20％之金額購入土地後，再
        與其他甲○○安排之納稅義務人以土地公告現值100 ％
        之價格互相買賣，不實提高買賣土地之交易金額。林惠
        玲乃以此方式，於94年9 月16日，以土地公告現值之價
        格，購得地主甲○○所有如臺灣澎湖地方法院檢察署97
        年度偵字第528 號被告林惠玲之緩起訴處分書附表編號
        一所示之土地；復於同月20日，以土地公告現值之價格
        ，購得地主甲○○所有如同卷附表編號二所示之土地。
        而林惠玲明知其實際取得前揭土地之代價僅約土地公告
        現值之20％，卻由甲○○指使之人在其所簽訂之買賣契
        約書中、依序登載買賣價款為土地公告現值之100 ％即
        641 萬3629元、358 萬2972元，並將上開土地與甲○○
        辦理共有土地所有權分割後，將林惠玲所分割取得之土
        地辦理捐贈予澎湖縣望安鄉鄉公所，作為林惠玲之個人
        綜合所得稅列舉扣除項目。而林惠玲即於95年5 月間，
        行使甲○○所交付登載不實交易價格之上開買賣契約書
        等資料，附於其94年度綜合所得稅申報書中，作為捐贈
        土地之列舉扣除額，向財政部臺灣省中區國稅局東山稽
        徵所申報所得稅，以此方式逃漏稅款共152 萬6719元，
        致生損害於國家之稅收。
      甲○○於94年間，向黃呈玉招攬購地節稅，並協助黃呈
        玉於94 年9月22日，購得地主游世一所有地號、面積、
        持分均如臺灣澎湖地方法院檢察署97年度偵字第421 號
        被告黃呈玉之緩起訴處分書附表編號1 所示之土地；於
        94 年10 月5 日，購得地主廖本煌所有地號、面積、持
        分均如同前卷附表編號2 所示之土地; 於94年10月28日
        ，購得地主鄭森煤所有地號、面積、持分均如前卷附表
        編號3 至5 所示之土地; 於94年11月14日，購得地主連
        珍伶所有地號、面積、持份均如前卷附表所示之土地，
        而黃呈玉明知購買前揭土地之實際交易價格僅約契約書
        上價金之20％，卻由甲○○或其指使之人在其所簽訂之
        買賣契約書中，登載如同前卷附表所示之買賣價款，並
        將所購得之上開土地辦理捐贈予澎湖縣望安鄉鄉公所，
        作為黃呈玉之個人綜合所得稅列舉扣除項目。而黃呈玉
        即於95年5 月間，行使甲○○所交付登載不實交易價格
        之買賣契約書等資料，附於黃呈玉之94年度綜合所得稅
        申報書中，作為捐贈土地之列舉扣除額，向財政部臺灣
        省中區國稅局臺中市分局申報所得稅，致黃呈玉逃漏94
        年度個人綜合所得稅稅額達918 萬6437元，足以生損害
        於國家之稅收。
      甲○○於94年間，向戴宏全招攬購地節稅，協助戴宏全
        於94年間先以土地公告現值20％之金額購入土地後，再
        與其他甲○○安排之納稅義務人以土地公告現值100 ％
        之價格互相買賣，不實提高買賣土地之交易金額。戴宏
        全乃以此方式，於94年11月28日，以土地公告現值之價
        格，購得地主朱崑城所有如臺灣澎湖地方法院檢察署97
        年度偵字第504 號戴宏全之緩起訴處分書附表一所示之
        土地。而戴宏全明知其實際取得前揭土地之代價僅約土
        地公告現值之20％，卻由甲○○或其指使之人在其所簽
        訂之買賣契約書中，登載買賣價款為土地公告現值之10
        0 ％即498 萬8969元，並由甲○○將戴宏全所購得之上
        開土地辦理捐贈予澎湖縣望安鄉鄉公所，作為戴宏全之
        個人綜合所得稅列舉扣除項目。戴宏全並以相同方式，
        以其父戴清溪之名義，於94年11月28日，以土地公告現
        值20％之價格，購得地主朱崑城原所有如同前卷附表二
        所示之土地。而戴宏全明知其實際取得前揭土地之代價
        僅約土地公告現值之20％，卻由甲○○或其指使之人在
        其所簽訂之買賣契約書中，登載買賣價款為土地公告現
        值之100 ％即722 萬3299元，並由甲○○將戴宏全所購
        得之上開土地辦理捐贈予澎湖縣望安鄉鄉公所，作為戴
        清溪之個人綜合所得稅列舉扣除項目。而戴宏全即於95
        年5 月間，行使甲○○所交付登載不實交易價格之上開
        買賣契約書等資料，分別附於其與戴清溪之94年度綜合
        所得稅申報書中，作為捐贈土地之列舉扣除額，向財政
        部臺灣省中區國稅局彰化縣分局申報所得稅，以此方式
        逃漏稅款共248 萬2614元，致生損害於國家之稅收。
      甲○○於94年間，向紀俊銘招攬購地節稅，協助紀俊銘
        於94年間先以土地公告現值20％之金額購入土地後，再
        與其他納稅義務人以土地公告現值100 ％之價格互相買
        賣，不實提高買賣土地之交易金額。紀俊銘乃以此方式
        ，於94 年10 月7 日，以土地公告現值之價格，購得地
        主陳順福所有如臺灣澎湖地方法院檢察署97年度偵字第
        48 6號被告紀俊銘之緩起訴處分書附表編號1 、2 之土
        地；紀俊銘復於94年10月10日，以相同方式，購得地主
        巫佳芸所有同前卷附表編號3 、4 之土地。而紀俊銘明
        知其實際取得前揭土地之代價僅約土地公告現值之20％
        ，卻由甲○○指使代書在其所簽訂之買賣契約書中、登
        載如同前卷附表所示之虛偽買賣價格，並由甲○○將紀
        俊銘所購得之上開土地編號2 、4 辦理捐贈予澎湖縣望
        安鄉鄉公所，作為紀俊銘之個人綜合所得稅列舉扣除項
        目。而紀俊銘即於95年5 月間，行使甲○○所交付登載
        不實交易價格之上開買賣契約書等資料，附於其94年度
        綜合所得稅申報書中，作為捐贈土地之列舉扣除額，向
        財政部臺灣省中區國稅局沙鹿稽徵所申報所得稅，以此
        方式逃漏稅款共67萬2532元，致生損害於國家之稅收。
      甲○○於94年間，向陳瑞榮招攬購地節稅，並協助陳瑞
        榮於94年11月10日，購得地主宏和開發股份有限公司所
        有地號、面積、持分均如臺灣澎湖地方法院檢察署97年
        度偵字第449 號被告陳瑞榮之緩起訴處分書附表所示之
        土地，而陳瑞榮明知購買前揭土地之實際交易價格僅約
        契約書上價金之20％，卻由甲○○或其指使之人在其所
        簽訂之買賣契約書中，登載買賣價款為2288萬4361元，
        並將所購得之上開土地辦理捐贈予澎湖縣望安鄉鄉公所
        ，作為陳瑞榮之個人綜合所得稅列舉扣除項目。而陳瑞
        榮即於95年5 月間，行使甲○○所交付登載不實交易價
        格之買賣契約書等資料，附於陳瑞榮之94年度綜合所得
        稅申報書中，作為捐贈土地之列舉扣除額，向財政部臺
        灣省中區國稅局大智稽徵所申報所得稅，致陳瑞榮逃漏
        94年度個人綜合所得稅稅額達218 萬363 元，足以生損
        害於國家之稅收。
      甲○○於94年間，向陳瑞龍招攬購地節稅，協助陳瑞龍
        於94年間，先以土地公告現值20％之金額購入土地後，
        再與其他甲○○安排之納稅義務人以土地公告現值100
        ％之價格互相買賣，不實提高買賣土地之交易金額。陳
        瑞龍乃以此方式，於94年11月10日，以土地公告現值之
        價格，購得地主宏和開發股份有限公司所有如臺灣澎湖
        地方法院檢察署97年度偵字第450 號被告陳瑞龍之緩起
        訴處分書附表所示之土地。而陳瑞龍明知其實際取得前
        揭土地之代價僅約土地公告現值之20％，卻由甲○○指
        使之不詳代書在其所簽訂之買賣契約書中、登載買賣價
        款為土地公告現值之100 ％即1319萬5000元，並將陳瑞
        龍所購得之上開土地辦理捐贈予澎湖縣望安鄉鄉公所，
        作為陳瑞龍之個人綜合所得稅列舉扣除項目。而陳瑞龍
        即於95 年5月間，行使甲○○所交付登載不實交易價格
        之上開買賣契約書等資料，附於其94年度綜合所得稅申
        報書中，作為捐贈土地之列舉扣除額，向財政部臺灣省
        中區國稅局申報所得稅，以此方式逃漏稅款共101 萬76
        32元，致生損害於國家之稅收。
      甲○○協助李慶雄於94年間，先以50餘萬元向地主郭聯
        成購入土地後，再以通謀方式提高土地買賣價格，將該
        筆土地以450 餘萬元之價格售予甲○○，李慶雄再以售
        地所得於94年10月19日，以420 萬1272元之價格，購得
        游世一原以土地公告現值之百分之十幾取得之臺北市○
        ○區○○段三小段22-18 地號、面積3167平方公尺、持
        份9000分之2132之土地。李慶雄明知其實際取得前揭土
        地之代價僅約50餘萬元，卻由甲○○指使之代書在其所
        簽訂之買賣契約書中，登載買賣價款為420 萬1272元，
        並將所購得之上開土地辦理捐贈予澎湖縣望安鄉鄉公所
        ，作為李慶雄之個人綜合所得稅列舉扣除項目。而李慶
        雄即於95年6 月1 日，行使登載不實交易價格之上開買
        賣契約書等資料，附於其94年度綜合所得稅申報書中，
        作為捐贈土地之列舉扣除額，向財政部臺灣省中區國稅
        局民權稽徵所申報所得稅，以此方式逃漏稅款137 萬84
        48元，致生損害於國家之稅收。
      甲○○於94年間，向周樑昌招攬購地節稅，協助周樑昌
        於94年11月21日，分別購得地主王振輔所有如臺灣澎湖
        地方法院檢察署97年度偵字第395 號被告周樑昌之緩起
        訴處分書附表編號1 所示之土地、地主林時毅所有如同
        前卷附表編號2 所示之土地、地主蔡鳳霞所有如同前卷
        附表編號3 所示之土地。而周樑昌明知其實際取得前揭
        土地之代價均僅約土地公告現值之20％，卻由甲○○指
        使之人在其所簽訂之3 份買賣契約書中，均登載買賣價
        款為土地公告現值之100 ％即附表所示之金額，周樑昌
        並將所購得之上開土地辦理捐贈予澎湖縣望安鄉鄉公所
        ，作為周樑昌之個人綜合所得稅列舉扣除項目。而周樑
        昌即於95年5 月間，行使登載不實交易價格之上開買賣
        契約書等資料，附於其94年度綜合所得稅申報書中，作
        為捐贈土地之列舉扣除額，向財政部臺灣省中區國稅局
        沙鹿稽徵所申報所得稅，以此方式逃漏稅款達391 萬63
        40元，致生損害於國家之稅收。
      甲○○於94年間，向王金鑾招攬購地節稅，協助王金鑾
        為下列犯行：於94年9 月16日，購得地主甲○○所有
        地號、面積、持分如臺灣澎湖地方法院檢察署97年度偵
        字第643 號被告王金鑾之緩起訴處分書附表編號1 所示
        之土地。於94年9 月16日，購得地主甲○○所有地號
        、面積持分如同前卷附表編號2 、3 所示之土地。於
        94年11月16日，購得地主連珍伶所有地號面積、持分如
        同前卷附表編號4 所示之土地。於94年11月18日，購
        得地主林青憓所有地號、面積、持分如同前卷附表5 至
        7 所示之土地。而王金鑾明知購買前揭土地之交易價格
        僅契約書上價金之20％，卻由甲○○指使之人在其行使
        業務行為所簽訂之買賣契約書中，依序登載如同前卷附
        表所示之買賣價款，並將上開土地與甲○○辦理土地所
        有權分割，將所分得之土地均辦理捐贈予澎湖縣望安鄉
        鄉公所，作為王金鑾之個人綜合所得稅列舉除項目。而
        王金鑾即於95年6 月1 日，行使甲○○所交付登載不實
        交易價格之買賣契約書等資料，附於其94年度綜合所得
        稅申報書中，作為捐贈土地之列舉扣除額，向財政部臺
        灣省中區國稅局臺中縣分局申報所得稅，然王金鑾雖列
        報土地捐贈扣除額為3561萬6799元，嗣遭該分局依土地
        公告現值之16％認列、僅核定捐贈扣除額為569 萬8688
        元，應補稅額227 萬8874元。
      甲○○於94年間，向羅秋娥招攬購地節稅，協助羅秋娥
        分別於94年9 月8 日、9 月12日、9 月26日、10月24日
        、11月5 日，購得如臺灣澎湖地方法院檢察署97年度偵
        字第664 號卷附表所示之土地。而羅秋娥明知購買土地
        之交易價格僅契約書上價金之20％，卻由甲○○指使之
        人在其行使業務行為所簽訂之買賣契約書中，登載不實
        買賣價款，並將所購得土地辦理捐贈予澎湖縣望安鄉鄉
        公所，作為羅秋娥之個人綜合所得稅列舉扣除項目。而
        羅秋娥即於95年5 月間，行使甲○○所交付登載不實交
        易價格之買賣契約書等資料，附於其94年度綜合所得稅
        申報書中，作為捐贈土地之列舉扣除額共3950萬6739元
        ，向財政部臺灣省中區國稅局臺中市分局申報綜合所得
        稅，以此方式逃漏稅。
      甲○○於94年間，向羅漢林招攬購地節稅，協助羅漢林
        於94年11月10日，購得地主宏和開發股份有限公司所有
        坐落在臺北縣三重市○○段1361之1 地號、面積1242平
        方公尺、持分5000分之455 之土地。而羅漢林明知購買
        前揭土地之實際交易價格僅約契約書上登載價金之20％
        ，卻由甲○○或其指使之人在其所簽訂之上開買賣契約
        書中，登載買賣價格為401 萬2281元，並將所購得之上
        開土地辦理捐贈予澎湖縣望安鄉鄉公所，作為羅漢林之
        個人綜合所得稅列舉扣除項目。而羅漢林即於95年5 月
        間，行使甲○○所交付登載不實交易價格之買賣契約書
        等資料，附於其94年度個人綜合所得稅申報書中，作為
        捐贈土地之列舉扣除額，向財政部臺北市國稅局松山分
        局申報所得稅，以此方式逃漏94年度個人綜合所得稅。
      甲○○於94年間，向鄭森煤招攬購地節稅，協助鄭森煤
        於94年間先以土地公告現值20％之金額，購入賴春霖坐
        落臺北縣新莊市○○段568 、592 、583 地號、朱崑城
        所有坐落臺中縣沙鹿鎮○○段169-2 地號、廖本煌所有
        坐落臺北縣土城市○○段498 第號等之土地後，再於94
        年11 月10 日及94年11月25日與甲○○安排其他之納稅
        義務人以土地公告現值100 ％之價格互相買賣，不實提
        高買賣土地之交易金額。而鄭森煤明知購買土地之交易
        價格僅契約書上價金之20％，卻由甲○○指使之人在其
        行使業務行為所簽訂之買賣契約書中，登載不實買賣價
        款，並將所購得土地辦理捐贈予澎湖縣望安鄉鄉公所，
        作為鄭森煤之個人綜合所得稅列舉扣除項目。而鄭森煤
        即於95 年5月間，行使甲○○所交付登載不實交易價格
        之買賣契約書等資料，附於其94年度綜合所得稅申報書
        中，作為捐贈土地之列舉扣除額共2301萬4769元，向財
        政部臺灣省中區國稅局彰化縣分局申報所得稅，以此方
        式逃漏稅。
      甲○○於94年間，向連珍伶招攬購地節稅，協助連珍伶
        於94年間先以土地公告現值20％之金額購入蕭珍琪、巫
        佳芸、廖本煌、林青憓所有之土地後，再與甲○○安排
        其他之納稅義務人以土地公告現值100 ％之價格互相買
        賣，不實提高買賣土地之交易金額。而連珍伶明知購買
        土地之交易價格僅契約書上價金之20％，卻由甲○○指
        使之人在其行使業務行為所簽訂之買賣契約書中，登載
        不實買賣價款，並將所購得土地辦理捐贈予澎湖縣望安
        鄉鄉公所，作為其夫王德源之個人綜合所得稅列舉扣除
        項目。而連珍伶即於95年5 月間，行使甲○○所交付登
        載不實交易價格之買賣契約書等資料，附於其94年度綜
        合所得稅申報書中，作為捐贈土地之列舉扣除額共4668
        萬4769元，向財政部臺灣省中區國稅局臺中市分局申報
        所得稅，以此方式逃漏稅。
（四）甲○○另基於幫助林阿平逃漏綜合所得稅牟利之犯意，於
      95 年 間向林阿平招攬購地節稅，協助林阿平以其妻李易
      蓉之名義，於95年9 月25日購得地主巫文傑所有之土地；
      再以自己之名義，於95年9 月25日購得地主巫佳芸所有之
      土地；再以其妻李易蓉之名義，於95年9 月25日購得地主
      巫佳芸所有之土地；再以自己之名義，於95年9 月25日購
      得地主巫文傑所有之土地。而林阿平明知購買前揭土地之
      交易價格僅約契約書上價金之25％，卻由該甲○○指使之
      人在其所簽訂之上開買賣契約書中，登載買賣價款依次分
      別為246 萬1500元、99 萬399元、94萬7484元、246 萬
      1500元，合計共686 萬883 元，並將所購得之上開土地均
      辦理捐贈予澎湖縣望安鄉鄉公所，作為李易蓉、林阿平之
      個人綜合所得稅列舉扣除項目。而林阿平即於96年5 月31
      日，行使甲○○所交付登載不實交易價格之買賣契約書等
      資料，附於其與李易蓉夫妻合併申報之95年度個人綜合所
      得稅申報書中，作為捐贈土地之列舉扣除額，向財政部臺
      灣省中區國稅局彰化縣分局申報所得稅，致林阿平逃漏95
      年度個人綜合所得稅稅額達230 萬5257 元 ，足以生損害
      於國家之稅收。
三、處罰條文：
    稅捐稽徵法第41條、第43條第1 項，刑法第11條前段、第2
    條第1 項前段、刑法第216 條、第215 條、第55條，修正前
    刑法第56條、第51條第5 款、第41條第1 項前段、第74條第
    1 項第1 款、第2 項第5 款、第93條第1 項第2 款，廢止前
    罰金罰鍰提高標準條例第2 條，現行法規所定貨幣單位折算
    新臺幣條例第2 條，中華民國九十六年罪犯減刑條例第2 條
    第1 項第3 款、第7 條。
四、附記事項：
  (一)被告願於98年12月31日之前向臺中市政府衛生局支付150 萬
    元部分（業已於98年12月28日履行，有國泰世華商業銀行匯
    出匯款憑證影本1紙在卷足憑）。
  (二)於緩刑期間向指定之社區提供120 小時之義務勞務部分，被
    告願以義診之方式提供義務勞務。
五、協商判決除有刑事訴訟法第454 條之4 第1 項第1 款於本訊
    問程序終結前，被告撤銷協商合意或檢察官撤回協商聲請者
    ；第2 款被告協商之意思非出於自由意志者；第4 款被告所
    犯之罪非第455 條之2 第1 項所定得以協商判決者；第6 款
    被告有其他較重之裁判上一罪之犯罪事實者；第7 款法院認
    應諭知免刑或免訴、不受理者情形之一，及違反同條第2 項
    「法院應於協商合意範圍內為判決；法院為協商判決所科之
    刑，以宣告緩刑或2 年以下有期徒刑、拘役或罰金為限」之
    規定者外，不得上訴。
六、如有前述得上訴情形而不服本判決，得自收受判決（即以本
    宣示判決筆錄代之）送達之日起10日內，向本院提出上訴書
    狀，並應敘述具體理由，如未敘述上訴理由者，應於上訴期
    間屆滿後20日內補提理由書狀於本院（均須按他造當事人之
    人數附繕本）「切勿逕送上級法院」。
中    華    民    國    98    年    12    月    31    日
                  刑事第十七庭  法  官  陳玉聰
                                書記官  王崑煜
以上正本證明與原本無異。
                                書記官  王崑煜
中    華    民    國    98    年    12    月    31    日

司法院資訊處製作；財團法人民間司法改革基金會備份。
